【裁判字號】    98,交聲,420
【裁判日期】    980224
【裁判案由】    違反道路交通管理處罰條例聲明異議
【裁判全文】
臺灣臺北地方法院交通事件裁定         98年度交聲字第420號
原處分機關  臺北市交通事件裁決所
異  議  人
即受處分人  甲○○
上列異議人即受處分人因違反道路交通管理處罰條例事件，對於
臺北市交通事件裁決所於民國98年1月5日所為之處分（原處分案
號：北市裁申字第裁22-A00000000號），聲明異議，本院裁定如
下：
    主  文
異議駁回。
    理  由
一、按「圓形紅燈」之行車管制號誌係表示禁止車輛通行，並不
    得超越停止線或進入路口；而汽車駕駛人駕駛汽車，應遵守
    道路交通標誌、標線、號誌之指示，道路交通標誌標線號誌
    設置規則第206條第5款第1 目、道路交通安全規則第90條前
    段分別定有明文。而汽車駕駛人，行經有燈光號誌管制之交
    岔路口闖紅燈者，處新臺幣（下同）1,800元以上5,400元以
    下罰鍰，並應記違規點數3 點，道路交通管理處罰條例第53
    條第1項、第63條第1項第3 款復有明文規定。次按汽車駕駛
    人有闖紅燈之違規行為，當場不能或不宜攔截製單舉發，且
    經以科學儀器取得證據資料者，得對汽車所有人逕行舉發處
    罰，道路交通管理處罰條例第7條之2第1項第1款亦有明文規
    定。
二、異議人即受處分人甲○○於民國97年10月14日9 時15分許，
    駕駛車號4761-DQ 號自用小客車，沿臺北市○○區○○路慢
    車道西往東方向行駛，行經臺北市○○區○○路、復興南路
    口之際，逕行闖越紅燈行駛，為臺北市政府警察局大安分局
    交通分隊員警以科學儀器方式採證，於同年11月7 日以其違
    反道路交通管理處罰條例第53條第1 項之規定掣單（北市警
    交大字第A00000000 號）逕行舉發。嗣受處分人於舉發通知
    單上所載應到案日期（即97年12月12日）前提出申訴，經原
    處分機關函請原舉發單位臺北市政府警察局大安分局函覆調
    查結果，仍認受處分人有前開違規行為，原處分機關乃於98
    年1月5日依道路交通管理處罰條例第53條第1項、第63條第1
    項第3款之規定裁處受處分人2,700元罰鍰，並記違規點數3
    點。
三、受處分人固不爭執其有於前述時間駕駛前揭車牌號碼之自用
    小客車行經上開地點之事實，惟提出聲明異議意旨略以：原
    舉發單位函覆說明之內容並未如同採證相片上之數據資料，
    且其數據來源與鑑定並無提出相關佐證事物可資證明，僅單
    憑2 張相片即認定交通違規，實難令人甘服等語。經查：本
    件受處分人於97年10月14日9 時15分，駕駛上開自用小客車
    行經上開有燈光號誌管制之交岔路口闖紅燈等情，有卷附以
    微電腦線圈感應式照相設備所拍得之採證照片2 張為據，依
    據採證照片所示，受處分人所有之4761-DQ 號自用小客車原
    即行駛在臺北市○○區○○路慢車道西往東方向，當時辛亥
    路與復興南路口的交通號誌燈號呈現紅燈，該車行經上開路
    口時，於紅燈亮起1.2秒後壓過路口感應線圈且於2.2秒後以
    時速19公里往前行駛，是受處分人違規闖紅燈之事實已臻明
    確。復依經濟部標準局95年9月21日經標四字第09500102740
    號函示略以：「貴局將旨揭設備（意指微電腦線圈感應式照
    相設備）之『線圈感應式測速器』功能予以關閉（即僅拍攝
    闖紅燈違規，不拍攝超速違規），則旨揭設備即不受度量衡
    法規範」，據此，微電腦闖紅燈照相設備「採證闖紅燈違規
    行為」，不受度量衡法規範等情，亦有臺北市政府警察局大
    安分局97年12月19日北市警安分交字第09736042700 號函在
    卷可憑。本件原處分機關據以裁罰之前揭採證照片既已明確
    顯示受處分人所有之上開車號自小客車行經上開號誌燈呈現
    「圓形紅燈」之交岔路口時，超越停止線並且進入路口，且
    依首揭規定，該逕行舉發係於法有據，是該採證照相設備之
    數據是否經鑑定，並無礙於其違規行為之認定，受處分人空
    言所辯，委不足採。本件事證明確，受處分人駕駛前揭汽車
    闖紅燈之違規行為，堪予認定。
四、綜上所述，受處分人確有於前揭時地，駕駛上開自用小客車
    闖紅燈之違規行為，從而原處分機關依前揭道路交通管理處
    罰條例第53條第1項、第63條第1項第3 款及違反道路交通管
    理事件統一裁罰基準表之規定，裁處受處分人罰鍰2,700 元
    ，並記違規點數3 點，核無違誤，是受處分人之異議為無理
    由，應予駁回。
五、依道路交通案件處理辦法第19條，裁定如主文。
中    華    民    國    98    年    2     月    24    日
                  交通法庭  法  官  彭慶文
上正本證明與原本無異。
如不服本裁定，應於裁定送達後5日內向本院提出抗告狀。
                            書記官  陳怡君
中    華    民    國    98    年    2     月    26    日


司法院資訊處製作；財團法人民間司法改革基金會備份。
